【裁判字號】    98,審易,1267
【裁判日期】    981023
【裁判案由】    賭博等
【裁判全文】
臺灣桃園地方法院宣示判決筆錄        98年度審易字第1267號
公  訴  人  臺灣桃園地方法院檢察署檢察官
被      告  己○○
            庚○○
            乙○○
            癸○○
            壬○○
            辛○○
            丁○○
            戊○○○
            甲○○
            丙○○○
上列被告因賭博等案件（起訴案號：98年度偵字第9895號），於
中華民國98年10月23日下午5 時許，在本院第十四法庭宣示判決
，出席職員如下：
          法  官   鍾雅蘭
          書記官   楊郁馨
法官起立朗讀判決主文、犯罪事實要旨、處罰條文、附記事項，
及告以上訴限制、期間並提出上訴狀之法院，且諭知記載其內容
：
一、主  文：
    己○○共同意圖營利，聚眾賭博，處有期徒刑肆月，如易科
    罰金，以新臺幣壹仟元折算壹日，扣案如附表一、二、三所
    示之物均沒收。
    庚○○共同意圖營利，聚眾賭博，處有期徒刑貳月，如易科
    罰金，以新臺幣壹仟元折算壹日，扣案如附表一、二、三所
    示之物均沒收。
    乙○○、癸○○、壬○○、辛○○、丁○○、戊○○○在公
    眾得出入之場所賭博財物，各處罰金新臺幣貳仟元，如易服
    勞役，均以新臺幣壹仟元折算壹日。
    甲○○、丙○○○在公眾得出入之場所賭博財物，各處罰金
    新臺幣陸仟元，如易服勞役，均以新臺幣壹仟元折算壹日。
二、犯罪事實
    己○○明知未依電子遊戲場業管理條例規定領有電子遊戲場
    業營業級別證者，不得經營電子遊戲場業，竟自民國98年4
    月中旬之某不詳時間起，在桃園縣桃園市○○路310 號2 樓
    之2 違法經營電子遊戲場，藉擺設電動賭博機具「滿天星7P
    K 」26台與不特定人賭博財物，並以每日新臺幣（下同）1,
    000 元之薪資，僱用庚○○擔任現場開分人員之工作，負責
    開分及洗分兌換現金。渠等共同基於意圖營利供給賭博場所
    、共同意圖營利聚眾賭博及在公眾得出入之場所賭博財物之
    犯意聯絡，在上開公眾得出入之場所，以上開電動賭博機具
    與不特定人賭博財物。該店之賭博方式為由賭客拿出現金1,
    000 元交予庚○○，並由其為賭客於該店之電動賭博機具開
    1,000 分之分數，若同時分別以1,000 元開2 台機台時，則
    各機台可再贈送1,000 分，每次押注30分或50分，最高可押
    注120 分或200 分，機具如出現特定中彩圖樣，均可得下注
    分數1 倍至500 倍不等之分數，反之則下注分數歸屬己○○
    所有，若賭客不續玩則可示意現場員工庚○○洗分，由庚○○將等值之現金交予賭客，藉以牟利。嗣於98年4 月23日晚
    間10時許，適有賭客乙○○、癸○○、壬○○、辛○○、丁○○、戊○○○、甲○○、丙○○○在店內賭博財物，為警
    當場查獲，並扣得扣案如附表一、二、三所示之物。
三、處罰條文：
    刑法第28條、第268 條、第266 條第1 項前段、第2 項、第
    55條前段、第41條第1 項前段、第42條第3 項、第38條第1
    項第2 款，刑法施行法第1 條之1 第1 項、第2 項前段。
四、附記事項：
  (一)按刑事法若干犯罪行為態樣，本質上原具有反覆、延續實行
    之特徵，立法時既予特別歸類，定為犯罪構成要件之行為要
    素，則行為人基於概括之犯意，在密切接近之一定時、地持
    續實行之複次行為，倘依社會通念，於客觀上認為符合一個
    反覆、延續性之行為觀念者，於刑法評價上，即應僅成立一
    罪。學理上所稱「集合犯」之職業性、營業性或收集性等具
    有重複特質之犯罪均屬之，例如經營、從事業務、收集、販
    賣、製造、散布等行為概念者是…於行為概念上，應認為包
    括的一罪，無連續犯或併合論罪可言（最高法院95年度臺上
    字第1079號判決意旨可資參照）。被告己○○自98年4 月中
    旬某不詳時間起至同年4 月23日為警查獲時止，經營「電子
    遊戲場」，僱用被告庚○○擔任現場開分人員，利用電動賭
    博機具與在場不特定賭客對賭之犯罪形態，本質上乃具有反
    覆、延續之特質，亦即放置機檯之目的乃在於營利，當不止
    於一次就結束，因此當該電子遊戲場營業時起，即以該電動
    賭博機具每日重覆地賭博為常態與典型，如有中斷應是例外
    ，是被告己○○、庚○○自98年4 月中旬某不詳時間起至同
    年4 月23日為警查獲時止，其連貫、反覆、持續地違法利用
    電動賭博機具與賭客對賭之行為，於刑法評價上，應認係集
    合多數犯罪行為而僅成立一罪。是核被告己○○所為，係犯
    電子遊戲場業管理條例第22條、第15條之未領有電子遊戲場
    業營業級別證，經營電子遊戲場業罪及刑法第268 條之意圖
    營利供給賭博場所、意圖營利聚眾賭博罪及同法第266 條第
    1 項前段之普通賭博罪；核被告庚○○所為，係犯刑法第26
    8 條之意圖營利供給賭博場所、意圖營利聚眾賭博罪及同法
    第266 條第1 項前段之普通賭博罪（起訴檢察官認被告庚○○亦犯有電子遊戲場業管理條例第22條、第15條之未領有電
    子遊戲場業營業級別證，經營電子遊戲場業罪，因庚○○並
    非本案電子遊戲場之負責人，業經蒞庭檢察官當庭減縮上開
    起訴法條）。被告己○○、庚○○就上開意圖營利供給賭博
    場所、意圖營利聚眾賭博及普通賭博犯行間有犯意聯絡及行
    為分擔，為共同正犯。另被告己○○、庚○○均係以一行為
    觸犯上開數罪名，為想像競合犯，皆應依刑法第55條規定，
    從一重之意圖營利聚眾賭博罪處斷。
  (二)扣案如附表二、三所示之物，分別係當場賭博之器具與在兌
    換籌碼處之財物，不問屬於犯人與否，均應依刑法第266 條
    第2 項規定宣告沒收；另扣案如附表一所示之物，為被告己○○所有供本件犯罪所用之物，均應依刑法第38條第1 項第
    2 款規定宣告沒收，並依共同正犯責任共同原理，並於被告
    庚○○所處主刑項下，併為沒收之諭知，附此敘明。
五、協商判決除有刑事訴訟法第455 條之4 第1 項第1 款於本訊
    問程序終結前，被告撤銷協商合意或檢察官撤回協商聲請者
    ；第2 款被告協商之意思非出於自由意志者；第4 款被告所
    犯之罪非第455 條之2 第1 項所定得以協商判決者；第6 款
    被告有其他較重之裁判上一罪之犯罪事實者；第7 款法院認
    應諭知免刑或免訴、不受理者情形之一，及違反同條第2 項
    「法院應於協商合意範圍內為判決；法院為協商判決所科之
    刑，以宣告緩刑或2 年以下有期徒刑、拘役或罰金為限」之
    規定者外，不得上訴。
六、如有前述例外得上訴之情形，又不服本件判決，得自收受判
    決送達後10日內，向本院提出上訴書狀，上訴於第二審法院
    。
中    華    民    國    98    年    10    月    23    日
                        刑事庭  法  官  鍾雅蘭
以上正本證明與原本無異。
                                書記官  楊郁馨
中    華    民    國    98    年    10    月    23    日
附表一：
┌──┬───────────┬───┬────────┐
│編號│品名                  │數量  │備註            │
├──┼───────────┼───┼────────┤
│1   │監視器主機            │1台   │所有人己○○    │
├──┼───────────┼───┼────────┤
│2   │監視器螢幕            │3台   │同上            │
├──┼───────────┼───┼────────┤
│3   │監視器鏡頭            │4個   │同上            │
├──┼───────────┼───┼────────┤
│4   │易立信手機（門號097326│1支   │己○○所有，交予│
│    │5189，內含SIM 卡）    │      │庚○○使用      │
└──┴───────────┴───┴────────┘
附表二：
┌──┬───────────┬───────┬────┐
│編號│品名                  │數量          │備註    │
├──┼───────────┼───────┼────┤
│1   │電動賭博機具「滿天星7P│26台          │        │
│    │K」                   │（含IC版26片）│        │
└──┴───────────┴───────┴────┘
附表三：
┌──┬─────────────┬──────┐
│編號│金額（新臺幣）            │備註        │
├──┼─────────────┼──────┤
│1   │賭資7,000元               │            │
└──┴─────────────┴──────┘
附錄本案論罪科刑法條：
中華民國刑法第266條
在公共場所或公眾得出入之場所賭博財物者，處1 千元以下罰金
。但以供人暫時娛樂之物為賭者，不在此限。
當場賭博之器具與在賭檯或兌換籌碼處之財物，不問屬於犯人與
否，沒收之。
中華民國刑法第268條
意圖營利，供給賭博場所或聚眾賭博者，處3 年以下有期徒刑，
得併科3 千元以下罰金。
電子遊戲場業管理條例第15條
未依本條例規定領有電子遊戲場業營業級別證者，不得經營電子
遊戲場業。
電子遊戲場業管理條例第22條
違反第15條規定者，處行為人1 年以下有期徒刑、拘役或科或併
科新台幣50萬元以上250萬元以下罰金。


司法院資訊處製作；財團法人民間司法改革基金會備份。
